---
title: "statistika08"
output: html_document
date: "2023-04-29"
---

##UJI RELIABILITAS

#load the data
```{r}
dat <- read.csv('DATA-17-RESPONDEN.csv')
dat
```

#categorize the data
```{r}
library(dplyr)
kat1<-select(dat,1,2,3,4,5,12,13)
kat2<-select(dat,7,8,9,10,11,17,18,21,22,23,24,25,26)
kat3<-select(dat,6,14,15,16,19,20,27,28,29,30,31)
```

#reliability test each category
```{r}
library(psych)
psych::alpha(kat1)
psych::alpha(kat2)
psych::alpha(kat3)
```

##UJI VALIDITAS

#menghitung total tiap baris
```{r}
library(dplyr)
kat1_total <- kat1 %>%
mutate(total_col= rowSums(., na.rm=TRUE))
head(kat1_total)
```
```{r}
library(dplyr)
kat2_total <- kat2 %>%
mutate(total_col= rowSums(., na.rm=TRUE))
head(kat2_total)
```

```{r}
library(dplyr)
kat3_total <- kat3 %>%
mutate(total_col= rowSums(., na.rm=TRUE))
head(kat3_total)
```

#gunakan fungsi korelasi
```{r}
res <- cor(kat1_total)
data.frame(round(res, 3))
```
```{r}
res <- cor(kat2_total)
data.frame(round(res, 3))
```

```{r}
res <- cor(kat3_total)
data.frame(round(res, 3))
```

#cara cepat

buat variabel total tiap baris

```{r}
jmlkat1 <- data.frame(rowSums(kat1))
jmlkat2 <- data.frame(rowSums(kat2))
jmlkat3 <- data.frame(rowSums(kat3))
```

```{r}
validitas <- function(variabel,jumlah,alpha) {
p <- ncol(variabel)
n <- nrow(variabel)
y <- matrix(,nrow=p,ncol=1)
for (i in 1:p) {
y[i,] <- cor(variabel[,i],jumlah)
}
y <- as.data.frame(y)
rtabel <- qt(1-alpha/2,n-2)/sqrt((n-2)+(qt(1-alpha/2,n-2))^2)
rtabel <- as.data.frame(rep(rtabel,p))
hasil1 <- cbind(y,rtabel)
hasil2 <- ifelse(hasil1[,1]>=hasil1[,2],"Item Valid","Item Tidak Valid")
hasil <- cbind(hasil1,hasil2)
colnames(hasil) <- c("r hitung","r tabel","Hasil Uji")
print(hasil)
}
```
jalankan fungsi validitas pada setiap kategori
kategori 1
```{r}
validitas(kat1,jmlkat1,0.05)
```

kategori 2
```{r}
validitas(kat2,jmlkat2,0.05)
```
kategori 3
```{r}
validitas(kat3,jmlkat3,0.05)
```
```{r}
KMO(dat)
```

##STATISTIKA DESKRIPTIF

## Mengelompokkan Data
```{r}
library(dplyr)
kat1 <- select(dat, S1,S2,S3,S4,S5,S12,S13)
kat2 <- select(dat, S7,S8,S9,S10,S11,S17,S18,S21,S22,S23,S24,S25,S26)
kat3 <- select(dat, S6,S14,S15,S16,S19,S20,S27,S28,S29,S30,S31 )
dat
```
## mencari modus setiap variabel pada kategori 1
```{r}
modus <- function(x) {
  uniqx <- unique(x)
  uniqx[which.max(tabulate(match(x, uniqx)))]
}
modus(kat1$S1)
modus(kat1$S2)
modus(kat1$S3)
modus(kat1$S4)
modus(kat1$S5)
modus(kat1$S12)
modus(kat1$S13)
```

## mencari modus setiap variabel pada kategori 2
```{r}
modus <- function(x) {
  uniqx <- unique(x)
  uniqx[which.max(tabulate(match(x, uniqx)))]
}
modus(kat2$S7)
modus(kat2$S8)
modus(kat2$S9)
modus(kat2$S10)
modus(kat2$S11)
modus(kat2$S17)
modus(kat2$S18)
modus(kat2$S21)
modus(kat2$S22)
modus(kat2$S23)
modus(kat2$S24)
modus(kat2$S25)
modus(kat2$S26)
```

## mencari modus setiap variabel pada kategori 3
```{r}
modus <- function(x) {
  uniqx <- unique(x)
  uniqx[which.max(tabulate(match(x, uniqx)))]
}
modus(kat3$S6)
modus(kat3$S14)
modus(kat3$S15)
modus(kat3$S16)
modus(kat3$S19)
modus(kat3$S20)
modus(kat3$S27)
modus(kat3$S28)
modus(kat3$S29)
modus(kat3$S30)
modus(kat3$S31)
```

##Melihat min & max dari kategori 1
```{r}
a <- min(kat1$S1)
b <- min(kat1$S2)
c <- min(kat1$S3)
d <- min(kat1$S4)
e <- min(kat1$S5)
f <- min(kat1$S12)
g <- min(kat1$S13)
a
b
c
d
e
f
g
h <- max(kat1$S1)
i <- max(kat1$S2)
j <- max(kat1$S3)
k <- max(kat1$S4)
l <- max(kat1$S5)
m <- max(kat1$S12)
n <- max(kat1$S13)
h
i
j
k
l
m
n
```

##Melihat min & max dari kategori 2
```{r}
a <- min(kat2$S7)
b <- min(kat2$S8)
c <- min(kat2$S9)
d <- min(kat2$S10)
e <- min(kat2$S11)
f <- min(kat2$S17)
g <- min(kat2$S18)
h <- min(kat2$S21)
i <- min(kat2$S22)
j <- min(kat2$S23)
k <- min(kat2$S24)
l <- min(kat2$S25)
m <- min(kat2$S26)
a
b
c
d
e
f
g
h
i
j
k
l
m
n <- max(kat2$S7)
o <- max(kat2$S8)
p <- max(kat2$S9)
q <- max(kat2$S10)
r <- max(kat2$S11)
s <- max(kat2$S17)
t <- max(kat2$S18)
u <- max(kat2$S21)
v <- max(kat2$S22)
w <- max(kat2$S23)
x <- max(kat2$S24)
y <- max(kat2$S25)
z <- max(kat2$S26)
n
o
p
q
r
s
t
u
v
w
x
y
z
```

##Melihat min & max dari kategori 3
```{r}
a <- min(kat3$S6)
b <- min(kat3$S14)
c <- min(kat3$S15)
d <- min(kat3$S16)
e <- min(kat3$S19)
f <- min(kat3$S20)
g <- min(kat3$S27)
h <- min(kat3$S28)
i <- min(kat3$S29)
j <- min(kat3$S30)
k <- min(kat3$S31)
a
b
c
d
e
f
g
h
i
j
k
l <- max(kat3$S6)
m <- max(kat3$S14)
n <- max(kat3$S15)
o <- max(kat3$S16)
p <- max(kat3$S19)
q <- max(kat3$S20)
r <- max(kat3$S27)
s <- max(kat3$S28)
t <- max(kat3$S29)
u <- max(kat3$S30)
v <- max(kat3$S31)
l
m
n
o
p
q
r
s
t
u
v
```

## melihat min, max, dan range dari variabel 1
```{r}
library(pastecs)
stat.desc(kat1)
```

## melihat min, max, dan range standar deviasi dari variabel 2
```{r}
library(pastecs)
stat.desc(kat2)
```

## melihat min, max, dan range standar deviasi dari variabel 3
```{r}
library(pastecs)
stat.desc(kat3)
```

## melihat rata rata kategori 1 2 3
```{r}
summary(kat1)
summary(kat2)
summary(kat3)
```

## mengubah list ke double
```{r}
numkat1 <- unlist(kat1)
numkat1
numkat2 <- unlist(kat2)
numkat2
numkat3 <- unlist(kat3)
numkat3
```

## melihat standar deviasi 1 2 3
```{r}
sd(numkat1)
```
```{r}
sd(numkat2)
```
```{r}
sd(numkat3)
```

## melihat mean, dan standar deaviasi dari variabel 1
```{r}
library(pastecs)
stat.desc(kat1)
```
## melihat mean, dan standar deaviasi dari variabel 2
```{r}
library(pastecs)
stat.desc(kat2)
```
## melihat mean, dan standar deaviasi dari variabel 3
```{r}
library(pastecs)
stat.desc(kat3)
```
## kuartil variabel 1
```{r}
quantile(numkat1, probs = c(0.25, 0.5, 0.75))
```
## kuartil variabel 2
```{r}
quantile(numkat2, probs = c(0.25, 0.5, 0.75))
```
## kuartil variabel 3
```{r}
quantile(numkat3, probs = c(0.25, 0.5, 0.75))
```
## stat.desc
```{r}
library(pastecs)
stat.desc(kat1)
stat.desc(kat2)
stat.desc(kat3)
```
















